# 请教陈版：政府补助问题

提问人：跨度防护 时间：2018-07-24 13:54:32
案例：A为B母公司，B账面存在与资产相关的政府补助， 2017 年 12 月B将与补助相关的资产全部转让给A，B单体层面将尚未摊销的递延收益余额 100 全部结转计入其他收益， 1 、从合并层面看，与补助相关的资产仍然存在，故合并层面还原递延收益 100 ，同时冲销其他收益 100 ； 2 、 2018 年 3 月，A将B处置，对方为第三方，此时，从合并层面看，接受政府补助的B已不存在，相应将递延收益 100 全部结转计入其他收益。
请教陈版：假设资产处置后，政府不会收回相关补助，上述处理B单体层面及合并层面是否正确。

回答人：chenyiwei
2018 年 3 月，A将B处置，但当初政府补助的标的资产仍在合并报表范围内，并未对外处置。因此合并报表层面应继续保留该项递延收益，并继续按原定的摊销年限进行摊销处理，不应一次性将该项递延收益结转损益。即，与资产相关的政府补助的会计处理应与其所对应的资产挂钩，而不是与接受该政府补助的法人主体挂钩，特别是在合并报表层面更应注意。